臺灣桃園地方法院刑事判決　　　　　　 94年度簡上字第389號
公　訴　人　臺灣桃園地方法院檢察署檢察官
上　訴　人　甲○○
上列被告因違反毒品危害防制條例案件，不服本院94年度壢簡第
1167號，中華民國94年9 月6 日第一審判決（聲請簡易判決處刑
案號：94年度偵字第10608 號），提起上訴，本院管轄之第二審
地方法院合議庭判決如下：
    主  文
上訴駁回。
    理  由
一、本案經本院審理結果，認為第一審以上訴人即被告甲○○犯
    毒品危害防制條例第11條第1 項之罪，判處有期徒刑6 月，
    並諭知易科罰金之折算標準為3 百元折算1 日；且將扣案之
    第一級毒品海洛因4 包（其中3 包合計淨重4.38公克，純質
    淨重0.93公克，其中1 包極微量，無法秤量其純質淨重）沒
    收銷燬，及裝盛海洛因之塑膠袋4 個沒收，認事用法及量刑
    均無不當，應予維持，並引用第一審判決書記載之事實、證
    據及理由。
二、被告上訴意旨略以：扣案毒品放置之車輛，平日係由伊及伊
    男友乙○○使用，毒品是伊男友乙○○的，伊不知道車輛上
    有放置毒品，是員警叫伊打開來給他看，警察說是毒品，伊
    才說東西不是伊的云云。惟查：
  (一)徵諸本案查獲過程，係因員警盤問後經被告同意至其駕駛自
    小客車內察看，於員警察看之際，被告即自行先將其駕駛座
    門旁置物箱內以外夾運動護腕之鐵盒拿出來，並丟在地上大
    喊：這些東西不是我的等語，嗣經員警將鐵盒打開始發現鐵
    盒內有毒品等情，業據證人即查獲員警范源正於檢察官訊問
    時證述屬實，而證人范源正為值勤員警，與被告素不相識亦
    無仇隙，當無故意構陷被告入罪之虞，足以採信，是若非被
    告於員警尚未查悉該鐵盒內裝置之毒品前，即已知悉該鐵盒
    內所裝者係毒品，何以有此異常舉動？堪認被告主觀上當係
    明知其駕駛之車輛上有放置毒品之事實。
  (二)復觀諸被告前後所辯，先係於警詢時指稱：伊曾於93年12月
    間因病開刀住院，伊將車輛借給綽號「大林」之女子，不知
    道「大林」會在伊車上放置毒品云云；嗣於檢察官訊問時則
    改稱：伊開刀時將車給男友使用，是伊男友的朋友的朋友把
    東西放在伊車上；而於第一審簡易程序訊問時又稱：平常車
    子是由伊與男友乙○○一起開，當天晚上男友將車開回來，
    我就開去上班，不知道有放毒品云云；於本院審理時則稱：
    「大林」是伊男友的朋友的女友，因為之前「大林」有向伊
    男友借車，借車時伊也在場，而伊男友與「大林」男友曾一
    起勒戒過，而伊又看過「大林」手上有針孔，所以才會猜想
    毒品是「大林」的，伊有向警察說毒品可能是「大林」或伊
    男友的，但警察說伊男友不在場，不用講他，故才稱該毒品
    是「大林」所有，但事後伊回去問男友，男友才說是他的云
    云，據上，被告不啻就毒品究係何人所有陳述已有矛盾，就
    如何出借車輛一節亦前後不一；再稽之被告所辯情節，員警
    查獲時綽號「大林」之女子亦不在場，若被告於警詢時若果
    有述及毒品亦可能為其男友乙○○所有，員警豈有捨已知姓
    名得以追查下落之乙○○不追究，而僅取被告隨意陳述之不
    知姓名年籍女子予以記載？是被告前開所辯已難採信；況毒
    品危害防制條例就持有毒品之行為加以處罰，僅需行為人知
    悉該物為毒品卻仍予以持有即該當犯罪，至毒品究係何人所
    有則非所問，是縱如被告所述扣案毒品係其男友乙○○所有
    ，而被告既自承與男友乙○○同居1 年多，又知悉男友乙○
    ○曾因毒品案件戒治，顯然知悉其男友乙○○染有施毒惡習
    當經常持有毒品以供施用，為警查獲之際又有前揭異常舉動
    ，益徵被告確實知悉扣案毒品置於其駕駛車輛內至明，被告
    所辯不足採信。
  (三)至被告復請求傳訊男友乙○○到庭作證毒品確係男友乙○○
    所有云云，惟查持有毒品之犯行與毒品究係何人所有並無關
    連性，業如前述，本院認無傳喚必要，附此敘明。
三、綜上所述，原審認被告罪證明確，適用毒品危害防制條例第
    11條第1項、第18條第1 項前段，刑法第11條、第41條第1項
    前段，罰金罰鍰提高標準條例第2 條之規定，並審酌被告之
    犯罪動機、手段、持有毒品數量及其飾詞卸責等一切情狀，
    量處被告有期徒刑6 月，並諭知易科罰金之折算標準為3 百
    元折算1 日；另敘明扣案之第一級毒品海洛因4 包（其中3
    包合計淨重4.38公克，純質淨重0.93公克，其中1 包極微量
    ，無法秤量其純質淨重），應依毒品危害防制條例第18條第
    1 項前段規定諭知沒收銷燬，裝盛毒品之塑膠袋4 個為被告
    所有供持有毒品所用之物，應依刑法第38條第1 項第2 款規
    定宣告沒收，其認事用法並無不當，量刑亦無過重或顯然不
    當情形，被告仍執前詞上訴指摘原審判決不當，為無理由，
    應予駁回。
據上論斷，應依刑事訴訟法第455 條之1 第3 項、第368 條，判
決如主文。
本案經檢察官張啟聰到庭執行職務。
中　　華　　民　　國　　94　　年　　12　　月　　13　　日
                  刑事第十二庭審判長法  官  游  紅  桃
                                    法　官　黃  永  定
                                    法  官  陳  雪  玉
不得上訴。
以上正本證明與原本無異。
                                    書記官  戴  育  萍
中　　華　　民　　國　　94　　年　　12　　月　　14　　日
附論罪科刑依據之法條：
毒品危害防制條例第11條
持有第一級毒品者，處 3 年以下有期徒刑、拘役或新臺幣 5 萬
元以下罰金。
持有第二級毒品者，處 2 年以下有期徒刑、拘役或新臺幣 3 萬
元以下罰金。
持有專供製造或施用第一、二級毒品之器具者，處 1 年以下有期
徒刑、拘役或新臺幣 1 萬元以下罰金。
持有毒品達一定數量者，加重其刑至二分之一，其標準由行政院
定之。
